臺灣臺南地方法院民事裁定
110年度勞執字第23號
聲  請  人  莊順益  

相  對  人  崨豹科技股份有限公司


法定代理人  王莉萍  

上列當事人間因勞資爭議調解事件，聲請人聲請裁定准予強制執
行，本院裁定如下：
    主  文
兩造於民國110年5月5日在台南市政府永華市政中心勞工局成立
之勞資爭議調解紀錄中關於「相對人應給付聲請人新臺幣514,71
8元」之調解內容，於新臺幣439,718元之範圍內，准予強制執行
。
聲請人其餘聲請駁回。
聲請程序費用由相對人負擔。
    理  由
一、聲請意旨略以：兩造間之勞資爭議於民國110年5月5日在台
    南市政府永華市政中心勞工局為勞資爭議調解，並經調解成
    立在案，相對人應依調解紀錄之調解方案內容所載，分期給
    付聲請人共新臺幣（下同）514,718元，如有一期未付視為
    全部到期，詎相對人並未依調解方案所載內容按期履行其義
    務，爰依勞資爭議處理法第59條第1項規定，聲請准予強制
    執行等語。
二、按勞資爭議經調解成立或仲裁者，依其內容當事人一方負私
    法上給付之義務，而不履行其義務時，他方當事人得向該管
    法院聲請裁定強制執行並暫免繳裁判費；於聲請強制執行時
    ，並暫免繳執行費。有下列各款情形之一者，法院應駁回其
    強制執行裁定之聲請：調解內容或仲裁判斷，係使勞資爭
    議當事人為法律上所禁止之行為。調解內容或仲裁判斷，
    與爭議標的顯屬無關或性質不適於強制執行。依其他法律
    不得為強制執行。勞資爭議處理法第59條第1項、第60條分
    別定有明文。
三、經查，聲請人主張之事實，業據其提出勞資爭議調解紀錄影
    本1件為證，足認兩造已就相對人應分期給付聲請人共514,7
    18元、如一期未付即視為全部到期之內容成立調解。而相對
    人逾期後已給付聲請人75,000元，僅有439,718元未給付乙
    情，有聲請人提出之存摺資料在卷可憑，是聲請人就相對人
    未依上開調解方案履行給付439,718元義務部分，聲請裁定
    強制執行，經核與上開規定並無不合，應予准許。至聲請人
    就相對人業已給付之75,000元部分聲請裁定強制執行，於法
    無據，應予駁回。
四、另聲請人聲請強制執行相對人法定代理人之個人財產部分，
    因非屬本案審理範圍，於法亦有未合，應予駁回，附此敘明
    。
五、依勞資爭議處理法第59條第1項、非訟事件法第21條第2項、
    民事訴訟法第79條，裁定如主文。
中　　華　　民　　國　　110 　年　　8 　　月　　23　　日
                  勞動法庭法  官　洪碧雀
以上正本證明與原本無異。
如不服本裁定應於送達後10日內向本院提出抗告狀（須附繕本）
，並繳納抗告費新臺幣1,000元。
中　　華　　民　　國　　110 　年　　8 　　月　　23　　日
                          書記官  林政良